Config:
  hfst:
    Gen: ../../../src/generator-dict-gt-norm.hfst
    Morph: ../../../src/analyser-dict-gt-norm.hfst
  xerox:
    Gen: ../../../src/generator-dict-gt-norm.xfst
    Morph: ../../../src/analyser-dict-gt-norm.xfst
    App: lookup

Tests:


  Noun - uáivát: # Ohtâ sane, kyehti lemma. Páágut teknisávt täid oohtân.
    uáivát+N+Sg+Nom: [uáiˊvát, uáivát]
    uáivát+N+Sg+Gen: [uáiˊvát, uáiˊváát]
    uáivát+N+Sg+Acc: [uáiˊvát, uáiˊváát]
    uáivát+N+Sg+Ill: [uáiˊvátân, uáiˊváátân]
    uáivát+N+Sg+Loc: [uáiˊvátist, uáiˊvááttist]
    uáivát+N+Sg+Com: [uáiˊvátáin, uáiˊvááttáin]
    uáivát+N+Sg+Abe: [uáiˊváttáá, uáiˊvááttáá]
    uáivát+N+Ess:    [uáiˊváttin, uáiˊvááttin]
    uáivát+N+Par:    [uáiˊváttid, uáiˊvááttid]
    uáivát+N+Pl+Nom: [uáiˊváteh, uáiˊváátteh]
    uáivát+N+Pl+Gen: [uáiˊvátij, uáiˊvááttij]
    uáivát+N+Pl+Acc: [uáiˊvátijd, uáiˊvááttijd]
    uáivát+N+Pl+Ill: [uáiˊvátáid, uáiˊvááttáid]
    uáivát+N+Pl+Loc: [uáiˊvátijn, uáiˊvááttijn]
    uáivát+N+Pl+Com: [uáiˊvátijguin, uáiˊvááttijguin]
    uáivát+N+Pl+Abe: [uáiˊvátijttáá, uáiˊvááttijttáá]

 # Härvinâš sääni. Sujâttem oro keevâtlávt monâmin siähálâs, kj. 502.
 # Käänteissanakirja: uáiˊvát: lok. uáiˊvááttist
 # Kalga-uv kieđâvuššâđ kyehtin sujâttemtijppân?

